# 如何处理潜在关联方交易

提问人：wly888888 时间：2019-03-06 21:17:06
陈老师，最近遇到一个事项想请教您。政府招商引资，由政府平台公司与 A公司共同投资设立 B 公司，A 公司出资 1 亿（用来购买土地），政府平台公司出资 10 亿（用来建设厂房），A公司对B 公司无控制权；同时双方签订回购协议，A 公司第 6 年要回购政府平台公司的全部股权，以政府出资款、且无息回购。目前土地是向 C 公司购买，但 A公司与 C 公司系同一母公司的子公司。问题是：对母公司合并报表来讲，B 公司目前是否属于潜在关联方？C 公司向 B 公司出售土地的收益该如何处理？可以确认为当期收益还是计入递延收益？谢谢！

回答人：chenyiwei
首先要指出：基于 B 的另一股东为平台公司，且 “双方签订回购协议，A公司第 6 年要回购政府平台公司的全部股权，以政府出资款、且无息回购”，以及 B设立的特定目的即为购地和建设厂房，故实际上 A 一开始就是可以控制 B的，不是在股权回购后才控制 B。所以，B 向C 购买土地的交易属于关联方交易。
C 向 B 出售土地的收益，在确保交易作价公允性的前提下，C 可以确认为当期的资产处置收益。